---
title: "ProPla rstats"
format: docx
editor: visual
author: Orville D. Hombrebeueno
date: "`r Sys.Date()`"
---

# Pamagat

Kaugnayan ng Demograpikong Propayl sa mga Platform at Estratehiya sa Pagkatuto ng mga Piling Estudyante ng Nueva Vizcaya State University

# Paglalahad ng Layunin

Ang pananaliksik na ito ay naglalayong tukuyin ang kagamitan at estratehiya sa pagkatuto ng mga estudyante sa Nueva Vizcaya State University Bayombong Campus. Nilalayon nitong:

1.  Matukoy ang demograpikong propayl ng mga estudyante sa 1st year.

2.  Matukoy ang mga platforms na ginagamit ng mga tagatugon.

3.  Matukoy ang mga estratehiya na ginagamit ng mga tagatugon.

4.  Matukoy ang kaugnayan ng demograpikong propayl at platforms sa estratehiya sa pagkatuto ng mga estudyante.

# Notes

1.  Negative statements
    - None

# Load Libraries

```{r}
library(tidyverse)
library(readxl)
library(gt)
library(rstatix)
library(broom)
library(likert)
```

# Import Data

```{r}
propla <- read_excel("data/propla.xlsx")
propla <- tibble(propla)
```

# Tidying and Transforming Data

```{r}
propla <- propla |>
  rowwise() |>
  mutate(s_mean = mean((c_across(S1:S15)), na.rm = T)) |>
  ungroup()

propla <-
  propla |>
  mutate_at(vars(c(BKP, Platform)), as.character) |>
  mutate_at(vars(c(Edad, BKP, Platform)), factor) |>
  mutate(Edad = factor(Edad, levels = c("X", "Y", "Z"))) |>
  mutate(BKP = factor(BKP, levels = c("1", "2", "3", "4"))) |>
  mutate(Platform = factor(Platform,
    levels = c("1", "2", "3", "4", "5")))
```

# Objective 1

```{r}
propla |>
  count(Kolehiyo) |>
  mutate(
    percent = round((n / sum(n))*100, digits = 2)
  ) |>
  gt()
```

```{r}
propla |>
  count(Kasarian) |>
  mutate(
    percent = round((n / sum(n))*100, digits = 2)
  ) |>
  gt()
```

```{r}
propla |>
  count(Edad) |>
  mutate(
    percent = round((n / sum(n))*100, digits = 2)
  ) |>
  gt()
```

```{r}
propla |>
  count(Kurso) |>
  arrange(n) |>
  mutate(
    percent = round((n / sum(n))*100, digits = 2)
  ) |>
  gt()
```

```{r}
propla |>
  count(SHS) |>
  arrange(n) |>
  mutate(
    percent = round((n / sum(n))*100, digits = 2)
  ) |>
  gt()
```

```{r}
propla |>
  count(Type) |>
  mutate(
    percent = round((n / sum(n))*100, digits = 2)
  ) |>
  gt()
```

```{r}
propla |>
  count(BKP) |>
  mutate(
    percent = round((n / sum(n))*100, digits = 2)
  ) |>
  gt()
```

Objective 2

```{r}
propla |>
  count(Platform) |>
  mutate(
    percent = round((n / sum(n))*100, digits = 2)
  ) |>
  gt()
```

# Objective 3

```{r}
est <- propla |>
  select(S1:S15) |>
  get_summary_stats(
    show = c("mean", "sd")
  ) |>
  mutate_if(is.numeric, round, 2) |>
  mutate(QD = case_when(
    mean >= 4.21 & mean <= 5 ~ "Lubos na Sumasang-ayon",
    mean >= 3.41 & mean <= 4.20 ~ "Sumasang-ayon",
    mean >= 2.61 & mean <= 3.40 ~ "Bahagyang Sang-ayon",
    mean >= 1.81 & mean <= 2.60 ~ "Hindi Sumasang-ayon",
    mean >= 1 & mean <= 1.80 ~ "Lubos na Hindi Sumasang-ayon"
  ))
gt(est)
```

```{r}
est |>
  get_summary_stats(mean, show = c("mean")) |>
  mutate(average_est_sd = sqrt(sum((est$sd)^2)/n)) |>
  mutate_if(is.numeric, round, 2) |>
  mutate(QD = case_when(
    mean >= 4.21 & mean <= 5 ~ "Lubos na Sumasang-ayon",
    mean >= 3.41 & mean <= 4.20 ~ "Sumasang-ayon",
    mean >= 2.61 & mean <= 3.40 ~ "Bahagyang Sang-ayon",
    mean >= 1.81 & mean <= 2.60 ~ "Hindi Sumasang-ayon",
    mean >= 1 & mean <= 1.80 ~ "Lubos na Hindi Sumasang-ayon"
  )) |>
  gt()
```

```{r}
propla |>
  get_summary_stats(s_mean,
    show = c("mean", "sd", "min", "max"),
  ) |>
  mutate_if(is.numeric, round, 2) |>
  gt()
```

```{r}
est_fact <- propla |>
  select(S1:S15) |>
  as.data.frame()

est_fact[1:15] = lapply(est_fact[1:15], factor, levels = 1:5)

est_fact_likert = likert(est_fact[1:15])

plot(est_fact_likert, ordered = FALSE, group.order = names(est_fact[1:15]))
```

```{r}
est_fact_likert$results |>
  tibble() |>
  mutate_if(is.numeric, round, 2) |>
  gt()
```


# Objective 4

